hr-HR: Sportska oprema > Rekreacija na otvorenom > Lov i streljaštvo > Paintball > Paintball pojasevi sa spremnicima: Taktični prsluci za paintball; Torbice za pušku za paintball
fi: Urheilutarvikkeet > Ulkoharrasteet > Metsästys ja ammunta > Paintball > Paintball-valjaat ja -taskut: Paintball-taisteluliivit; Paintball-taskut
da: Sportsartikler > Friluftsliv > Jagt og skydning > Paintball > Paintballrustninger og -pakker: Chest rigs til paintball; Lommer og tasker til paintball
ko: 스포츠용품 > 야외 레크레이션 > 사냥/사격 > 페인트볼 > 페인트볼 하네스/팩: 페인트볼 체스트 리그; 페인트볼 파우치
pt-BR: Artigos esportivos > Atividades ao ar livre > Caça e tiro > Paintball > Arneses para paintball: Chest rigs de paintball; Bolsos modulares de paintball
sv: Sportartiklar > Utomhusaktiviteter > Jakt och skytte > Paintball > Paintballpoddar och packs: Bröstriggar för paintball; Paintballfickor
zh-CN: 体育用品 > 户外休闲 > 打猎与射击 > 彩弹 > 漆弹弹药袋/包: 彩弹战术胸挂背心; 彩弹收纳袋
el: Αθλητικά είδη > Υπαίθριες δραστηριότητες αναψυχής > Κυνήγι & σκοποβολή > Paintball (χρωματοσφαίριση) > Ζώνες & σακίδια Paintball: Εξαρτύσεις στήθους Paintball; Θήκες Paintball
ro-RO: Articole sportive > Recreere în aer liber > Vânătoare și tir > Paintball > Hamuri și rucsacuri de paintball: Veste tactice pentru paintball; Pungi pentru paintball
ru: Спортивные товары > Активный отдых на открытом воздухе > Охота и стрельба > Пейнтбол > Разгрузки и харнесы: Пейнтбольные разгрузочные нагрудники; Пейнтбольные подсумки
vi: Dụng cụ thể thao > Giải trí ngoài trời > Săn bắn > Bắn súng sơn > Bao và gói đựng đạn sơn: Đai ngực chơi bắn sơn; Túi đựng phụ kiện bắn sơn
pl: Sprzęt sportowy > Rekreacja na świeżym powietrzu > Myślistwo i strzelectwo > Paintball > Pasy na faty paintballowe: Kamizelki typu Chest Rig do paintballa; Ładownice do paintballa
sk-SK: Športový tovar > Exteriérové rekreakčné športy > Poľovníctvo a streľba > Paintball > Paintballové postroje a balíčky: Hrudné taktické nosiče výstroja pre paintball; Puzdrá na paintball
tr: Spor Malzemeleri > Açık Hava Etkinlikleri > Avcılık ve Atıcılık > Paintball > Paintball Yelek ve Şarjörlükleri: Paintball göğüs teçhizatları; Paintball keseleri
sl-SI: Športna oprema > Rekreacija na prostem > Lov in streljanje > Paintball > Pasovi in nahrbtniki za paintball: Prsni jermeni za paintball; Torbice za paintball
es: Equipamiento deportivo > Actividades al aire libre > Caza y tiro > Paintball > Arneses y portapods para paintball: Arneses de pecho para paintball; Bolsillos y bolsas para paintball
th: อุปกรณ์กีฬา > สันทนาการกลางแจ้ง > การล่าสัตว์และยิงปืน > เกมเพนท์บอล > เข็มขัดใส่กระสุนสำหรับเพนท์บอล: เสื้อรัดอกเพนต์บอล; ซองใส่อุปกรณ์เพนต์บอล
pt-PT: Artigos de desporto > Atividades recreativas no exterior > Caça e tiro > Paintball > Conjuntos e arneses para paintball: Equipamento tático de peito para paintball; Bolsas de paintball
de: Sportartikel > Outdoor-Aktivitäten > Jagen und Schießen > Paintball > Paintball-Battlepacks: Paintball-Chest-Rigs; Paintball-Pouches
fr: Équipements sportifs > Loisirs de plein air > Chasse et tir > Paintball > Kits et porte-munitions de paintball: Plastrons (chest rigs) de paintball; Pochettes de paintball
ja: スポーツ用品 > 屋外レクリエーション > 狩猟・射撃 > ペイントボール用品 > ペイントボール用ハーネス・パック: ペイントボール用チェストリグ; ペイントボール用ポーチ
en: Sporting Goods > Outdoor Recreation > Hunting & Shooting > Paintball > Paintball Harnesses & Packs: Paintball Chest Rigs; Paintball Pouches
lt-LT: Sporto prekės > Poilsis lauke > Medžioklė ir šaudymas > Dažasvydis > Dažasvydžio diržai ir komplektai: Dažasvydžio krūtinės liemenės; Dažasvydžio maišeliai
hu: Sportszerek > Szabadtéri kikapcsolódás > Vadászat és lövészet > Paintball > Paintball hevederek és csomagok: Paintball chest rigek; Paintball zsebek
bg-BG: Спортни стоки > Спортни занимания на открито > Лов и стрелба > Пейнтбол > Колани за пейнтбол: Гръдни колани за пейнтбол; Чанти за пейнтбол
it: Articoli sportivi > Ricreazione outdoor > Caccia e tiro a segno > Paintball > Imbracature e pacchetti per paintball: Chest rig da paintball; Tasche da paintball
nb: Sportsutstyr > Friluftsliv > Jakt og skyting > Paintball > Paintballseler og -pakker: Brystvester for paintball; Lommer og vesker for paintball
nl: Sportartikelen > Buitenrecreatie > Jagen en schieten > Paintball > Paintballharnassen en -pakketten: Paintball-chestrigs; Paintball-pouches
cs: Sportovní potřeby > Outdoorové aktivity > Lov a střelba > Paintball > Postroje a vybavení na paintball: Paintballové hrudní nosiče; Paintballové kapsy
zh-TW: 體育用品 > 室外休閒 > 打獵和射擊 > 漆彈 > 漆彈袋/漆彈包: 漆彈戰術胸掛; 漆彈收納袋